# 求助：其他综合收益的披露

提问人：qshzhyd 时间：2014-10-26 20:52:40
财务报表列报应用指南中关于其他综合收益有两个表： 1.其他综合收益各项目及其所得税影响和转入损益情况 项目本期发生额上期发生额税前金额所得税税后金额一、以后不能重分类进损益的其他综合收益　　　　　　1.重新计量设定受益计划净负债或净资产的变动　　　　　　2.权益法下在被投资单位不能量分类进损益的其他综合收益中享有的份额　　　　　　...二、以后将重分类进损益的其他综合收益　　　　　　1.权益法下在被投资单位以后将重分类进损益的其他综合收益中享有的份额　　　　　　减：前期计入其他综合收益当期转人损益　　　　　　 小计　　　　　　2.可供出售金融资产公允价值变动损益　　　　　　减：前期计入其他综合收益当期转入损益　　　　　　 小计　　　　　　3.持有至到期投资主分类为可供出售金融资产损益　　　　　　减：前期计人其他综合收益当期转入损益　　　　　　 小计　　　　　　4.现金流量套期归损益的有效部分　　　　　　减：前期计入其他综合收益当期转入损益　　　　　　转为被套期项目初始确认金额的调整额　　　　　　 小计　　　　　　5. 外币财务报表折算差额　　　　　　减：前期计入其他综合收益当期转人损益　　　　　　 小计...　　　　　　三、其他综合收益合计　　　　　　 2.其他综合收益各项目及其所得税影响和转入损益情况 项目重新计量设定受益计划净负债或净资产的变动权益法下在被投资单位不能量分类进损益的其他综合收益中享有的份额权益法下在被投资单位以后将主分类进损益的其他综合收益中享有的份额可供出售金融资产公允价值变动损益持有至到期投资重分类为可供出售金融资产损益现金流量套期损益的有效部分外币财务报表折算差额其他综合收益合计一、上年年初余额　　　　二、上年增减变动金额（减少以“－”号填列）　　　　三、本年年初余额　　　　四、本年增减变动金额（减少以“－”号填列）
五、本年年末余额　　　　 我有两个疑问： （ 1 ）表 1 中“持有至到期投资主分类为可供出售金融资产损益”，如果今年发生了此类情况，那么在明年的披露中，会产生“前期计入其他综合收益当期转入损益”，这部分重分类资产要一直单独核算吗（与其他同类的可供出售金融资产）？ （ 2 ）表 2 是关于权益的披露还是损益的披露，其中的余额与报表有什么勾稽关系吗？

回答人：chenyiwei
1 、金融工具确认和计量准则第 34 、 35 、 37 条对此类情况下持有至到期投资和可供出售金融资产之间重分类导致的其他综合收益问题做出了规定。不会上一年重分类下一年立即转回的，至少要满 2 个完整会计年度。
2 、表 2 是其他综合收益科目的余额与发生额的调节表，与利润表、资产负债表均有勾稽关系。年初、年末余额与资产负债表上“其他综合收益”项目勾稽；本年增减变动净额与利润表中“其他综合收益”项目勾稽。但在合并报表中，表 2 只反映归属母公司股东的其他综合收益的余额和发生额，因此并不与其他综合收益的总额相勾稽。

提问人：guizilaile00 时间：2017-01-14 16:59:26
陈老师， 您好， 1 、表一中， 可供出售金融资产公允价值变动损益计入其他综合收益，核算内容为股票，其价格上下浮动，因此可供出售金融资产公允变动有增有减，因此其他综合收益也是有增有减，比如去年是 20 ，今年价格下降一点，余额变成 18 ，不是讲减少就是前期计入其他综合收益当期转入损益，我并没有处置，不能理解为前期计入其他综合收益当期转入损益的吧？请指点一下。如果正常股价变动怎么填？ 2 、表一中，税前金额和所得税以及税后金额，如果公司本年确认了 20 的可供的其他综合收益，但是公司本年利润表是亏损的，无需缴纳当期所得税，还存在其他综合收益的所得税以及税后金额的计算吗？还是说考虑以后年度处置要交税，不论当期是否要交税，均按税率先确定所得税，得出税后金额。 3 、表二中，上年增减变动金额（减少以“－”号填列）及本年增减变动金额（减少以“－”号填列）减少含股价变动调整部分吗？ 4 、表 2 只反映归属母公司股东的其他综合收益的余额和发生额，因此并不与其他综合收益的总额相勾稽。我不是特别理解，能详细一点说一下吗？ 深表感谢。

回答人：chenyiwei
1 、可以这样理解。 2 、请参考《瑞华研究 2010 ～ 2016 汇编》之“问题2-3-4（当存在应纳税暂时性差异时，是否应对未来可税前弥补的亏损确认递延所得税资产）”、“问题2-3-5（亏损企业其他综合收益是否需要按扣税后金额列报）”。 3 、包含。 4 、你对照合并利润表的“其他综合收益”部分的结构就可以看清楚了。表 2 是针对资产负债表中“归属于母公司股东的权益”部分中“其他综合收益”项目的注释，所以当然只反映归属于母公司股东的其他综合收益的增减变动。同样合并利润表中归属母公司和少数股东的其他综合收益也是分列的，需要列示具体明细的只是归属于母公司股东的其他综合收益。

提问人：alienchau 时间：2017-03-07 18:52:42
请教陈版主 1 、怎么理解其他综合收益里披露的前期计入其他综合收益当期转入损益？是不是处置国外子公司涉及到的外币报表折算差异在处置时转入资本公积？ 2 、不太理解为什么要减所得税费用？处置境外子公司，直接就把境外子公司账面其他综合收益转入投资收益了，为什么会有税后这个概念？

回答人：chenyiwei
1 、转入损益。 2 、外币报表折算差额是一个比较特殊的其他综合收益项目，一般无所得税影响。